# 股份支付--授予后收回重新授予

提问人：田键泯 时间：2020-04-17 08:05:24
@chenyiwei，陈版主你好，关于
《瑞华研究2010-2019》问题1-4-38（实施股份支付收回授予的股权后重新授予其他员工是否存在费用重复确认 问题）中：
在确定有无等待期的基础上，分别按以下原则处理：
1 、如果确定存在等待期，则激励对象因等待期内提前离职或被解聘导致需将激励股份回售给实际控制人或其指定人的，可以将前期已确认的股份支付费用和对应的“资本公积——其他资本公积”予以冲回。
2 、如果确定不存在等待期，则表明该次股份支付的目的是作为对激励对象在授予日之前已为企业提供的服务的补偿，因此在授予日一次性确认全部股份支付费用，并且一旦授予就不再调整（即此处的股份支付费用是对应于授予对象此前提供服务的报酬）。在此情况下，如果后期再将同样的股份授予其他激励对象，则第二次授予是作为下一个激励对象过去或未来为企业提供服务的对价，与前次股份支付的补偿对象（前一激励对象在其授予日前为企业提供的服务）不存在重复。所以，此处不冲减前次股权激励在授予日已确认的股份支付费用，并不存在“重复确认费用”的问题。
疑问：
a、关于等待期的解释，我们了解在股份支付存在服务期限的时候都会根据预计离职率进行调整，但关于该问题，我存在疑问主要是实务中也存在同样问题：
某公司高管被授予股份支付后，服务期限 3 年，被审计单位按相关会计处理确认费用，资本公积以后，该高管服务 2年后决定离职，该股份按原协议进行原价回购并授予其他员工，问：如果确定不存在等待期，则表明该次股份支付的目的是作为对激励对象在授予日之前已为企业提供的服务的补偿，因此在授予日一次性确认全部股份支付费用，并且一旦授予就不再调整，该约定是否与此处有点类似？在实务中，被审计单位为获取 3 年的服务授予该高管股份，同时已确认 2 年相关的成本费用，实际上公司也获取了 2 年的服务，此时进行冲销过去的成本费用是否与一次性确认不允许冲销存在某种意义的矛盾（尽管等待期的处理原则这么规定）
b、现有一股权激励约定：
行权期 可行权比例
行权期 1 （自授予日期满 12 个月） 授予期权数量*30%
行权期 2 （自授予日期满 24 个月） 授予期权数量*30%
行权期 3 （自授予日期满 36 个月） 授予期权数量*40%
该约定是不是应当按照实际约定授予的数量进行确认成本费用，而非传统意义上的三年服务期限匀速摊销？
同时，该约定是不是意味着高管离职时不能进行冲销过去已确认的成本费用，因为该约定不能作为实际意义上的服务期限。因为 24 个月时已经获取了60%可行权的股份。
案例有点长，望陈版主指点，谢谢陈版主！

回答人：chenyiwei
1 、合同约定需在等待期内提供 3 年的服务，实际只提供了 2 年，因此这不是“合格的”服务。所以已确认的前 2 年股份支付费用需冲回。
2 、应为分次行权，故应将每个批次作为一项单独的股份支付，分别在各自等待期内摊销确认股份支付费用和资本公积。如果高管在第 3 年内离职，则前两个已行权的批次对应的股份支付费用不冲回。